【裁判字號】    90,交簡,11
【裁判日期】    900131
【裁判案由】    過失致死
【裁判全文】
臺灣高雄地方法院刑事判決                            九十年度交簡字第一一號
    公  訴  人  臺灣高雄地方法院檢察署檢察官
    被      告  甲  ○
右列被告因公共危險案件（八十九年度交易字第九三六號），經檢察官聲請簡易判決
處刑（八十九年度偵字第一九八八八號），本院高雄簡易庭認不宜以簡易判決處刑，
移由本院交通法庭依通常程序審理及檢察官併案審理（八十九年度偵字第二三四六六
號），本院交通法庭訊問被告後，認為宜以簡易判決處刑如左：
    主  文
甲○因過失致人於死，處有期徒刑陸月，如易科罰金，以參佰元折算壹日，緩刑貳年
。
    事實及理由
一、本案經本院高雄簡易庭認本件車禍發生地點限速六十公里，被告於警訊中雖自白
    行車時速五十至六十公里，惟被告似未超速行駛，且被害人係橫越馬路時發生本
    件事故，被害人茍有違規，被告得否預見本件車禍發生而有過失，依偵查中所現
    存之證據，尚不能遽以認定，因認本案不合於刑事訴訟法第四百四十九條規定得
    以簡易判決處刑之案件，移由本院交通法庭依通常程序審理。按刑事訴訟法第四
    百四十九條第一項規定之案件，檢察官依通常程序起訴，經法院訊問，被告自白
    犯罪，認為宜以簡易判決處刑者，得不經通常審判程序，逕以簡易判決處刑；又
    依此簡易判決所科之刑以宣告緩刑、得易科罰金之有期徒刑及拘易或罰金為限。
    刑事訴訟法第四百四十九條第二項、第三項分別定有明文。查本件被告雖經公訴
    人聲請簡易判決處刑，經本院高雄簡易庭認不宜以簡易判決處刑，移由本院交通
    法庭依通常程序審理（本院八十九年度交易字第九三六號），經本院交通法庭訊
    問被告後，被告自白犯罪，認本案被告合於以簡易判決處刑之要件，依前述刑事
    訴訟法之規定，得不經通常審判程序，對被告逕以簡易判決處刑，本件爰依簡易
    判決程序審理，合先敘明。
二、本件犯罪事實、證據及應適用之法條，除引用檢察官起訴書之記載外（如附件）
    ，並補充犯罪事實、證據如左：
  (一)犯罪事實：甲○於起訴書所載時間，駕駛自用小客車，沿高雄縣內門鄉○○村○
    ○路（即台三線道路）內側車道，由南往北方向行駛，行經太和路二十號門前時
    ，理應注意車前人、車狀況，並隨時採取必要之安全措施，以避免危險之發生，
    而當時天候陰，日間光線自然，視詎良好，柏油路面無缺陷，亦無其他障礙物，
    且依其智識、能力亦無不能注意之情事，詎疏未注意及此，適有亦疏未注意在劃
    有分向限制線（即雙黃實線）之路段，不得迴車之朱順發，未配戴安全帽騎乘未
    懸掛車牌之機車，自東往西向橫越太和路北上慢車道向左迴轉，甲○見朱順發自
    其右方行駛而來，因閃避不及，致其自小客車車身右側與朱順發機車發生擦撞，
    致使朱順發人、車倒地，因而受有頭部外傷、顱內出血、左下肢大腿處股骨骨折
    等傷害，雖送醫急救，仍於同日晚上八時許不治死亡。甲○於肇事後，即主動向
    前往現場處理且尚不知犯罪者為何人之員警游志郎坦承肇事，嗣並接受偵審裁判
    。
  (二)證據：訊據被告對於檢察官起訴之犯罪事實坦承不諱，核與證人游志郎於本院調
    查中結證情節相符（見本院八十九年交易字第九三八號卷，九十年一月九日訊問
    筆錄），並有起訴書所載之證據及警卷所附之肇事現場照片六幀在卷可佐，被告
    自白與事實相符，足以採信。本案事證明確，應依法論科。
  (三)適用法條：被告於肇事後，即主動向前往現場處理且尚不知犯罪者為何人之員警
    游志郎坦承肇事，嗣並接受偵審裁判，合乎自首要件，應依刑法第六十二條前段
    規定，減輕其刑。
二、核被告所為，係犯刑法第二百七十六條第一項之過失致人於死罪。被告於肇事後
    ，即主動向警察自首，應依刑法第六十二條前段規定，減輕其刑。被告於本院訊
    問時，表示願受科刑之範圍為有期徒刑六月、緩刑二年之判決。本院審酌被告犯
    後坦承犯行，態度良好，並已賠償被害人家屬所受之損害新台幣二百萬元（含汽
    車強制責任險保險金），此有和解書乙紙在卷可稽，及被害人就本件車禍之發生
    亦有過失等一切情狀，爰於具體求刑之範圍內，量處如主文所示之刑。又被告於
    犯罪後，刑法第四十一條於九十年一月四日修正，並於同月十日公布施行，有關
    易科罰金之部分，範圍擴大為最重本刑五年以下有期徒刑之罪，惟與被告所犯之
    罪比較後並不影響，依刑法第二條第一項前段之規定，應適用裁判時之刑法第四
    十一條第一項規定，並諭知易科罰金之折算標準。查被告前未曾受有期徒刑以上
    刑之宣告，有臺灣高等法院高雄分院被告全國前案紀錄表在卷可憑，被告因一時
    疏失，致罹刑典，事後已坦承犯行，深具悔意，並與害人家屬達成和解，經此科
    刑教訓之後，當知所警惕而無再犯之虞，本院綜核各情，認上開刑之宣告，以足
    策其自新，因認所宣告之刑，以暫不執行為適當，爰併予宣告緩刑二年，以啟自
    新，並觀後效。依刑事訴訟法第四百五十五條之一第二項之規定，被告對本件判
    決不得上訴。
據上論斷，依刑事訴訟法第四百四十九條第二項、第三項、第四百五十四條第二項、
第四百五十五條之一第二項，刑法第二百七十六條第一項、第六十二條前段、第二條
第一項前段、第四十一條、第七十四條第一款，罰金罰鍰提高標準條例第一條前段、
第二條，以簡易判決處刑如主文。
公訴人如不服本判決，應於判決送達後十日內向本院提出上訴狀。
中      華      民      國    九十      年      一      月    三十一    日
                              臺灣高雄地方法院刑事交通法庭
                                  法  官  廖 純 卿
右正本證明與原本無異。
公訴人如不服本判決，應於判決送達後十日內向本院提出上訴狀。
                                  書記官  林 孝 聰
中    華    民    國      九十      年      一      月      三十一      日
附錄本案論罪科刑法條全文：
刑法第二百七十六條第一項
因過失致人於死者，處二年以下有期徒刑、拘役或二千元以下罰金。


司法院資訊處製作；財團法人民間司法改革基金會備份。
